臺灣臺北地方法院刑事判決　　　　　　 96年度交易字第360號
　　公　訴　人　臺灣臺北地方法院檢察署檢察官
　　被　　　告　甲○○
上列被告因過失傷害案件，經檢察官聲請以簡易判決處刑（九十
六年度調偵字第一○七號），本院新店簡易庭受理後（九十六年
度店交簡字第一一五號），認不宜以簡易判決處刑，改依通常程
序審理，因被告於準備程序中就犯罪事實為有罪陳述，經本院裁
定依簡式審判程序審理，本院判決如下：
    主  文
甲○○因過失傷害人，處拘役貳拾日，如易科罰金，以新台幣壹
仟元折算壹日，緩刑貳年。
    事  實
一、乙○○（另經本院九十六年度店交簡字第一一五號判決確定
    ）於民國九十五年十一月二日下午一時許，騎乘車牌號碼Ｇ
    九二－六一九號重型機車，沿臺北縣深坑鄉○○路石碇往木
    柵方向行駛，本應注意轉彎車應讓直行車先行，且行經無號
    誌之交岔路口，應減速慢行，看清左右確無來車之情況下迅
    速通過，依其智識或能力並無不能注意之情事，於途經臺北
    縣深坑鄉○○路○段一四六號與平埔街口時，竟疏未注意對
    向車道上之來車，即逕自左轉彎欲駛入平埔街，且於該無號
    誌之交岔路口未減速行駛；適有甲○○騎乘車牌號碼ＣＺＪ
    －八八○號重型機車，沿臺北縣深坑鄉○○路往石碇方向行
    駛於對向車道上，本應注意行經無號誌之交岔路口，應減速
    慢行，作隨時停車之準備，依其智識或能力並無不能注意之
    情事，甲○○竟疏未注意，見乙○○已駕車欲通過前述路口
    ，未減速慢行，致雙方所騎乘之機車於路口發生撞擊而人車
    倒地，乙○○因而受有左手肘、左手背及左膝挫傷等傷害，
    而甲○○因此受有遠端橈骨骨折之傷害。乙○○及甲○○均
    於肇事後，於臺北縣政府警察局新店分局員警前往現場處理
    時，在其等犯行未為有偵查犯罪職權之公務員知悉前，當場
    主動向警員自首，承認為肇事人而接受裁判。
二、案經乙○○訴由臺北縣政府警察局新店分局報告臺灣臺北地
    方法院檢察署檢察官聲請以簡易判決處刑，本院新店簡易庭
    受理後，認不宜以簡易判決處刑，改依通常程序審理，因被
    告於準備程序中就犯罪事實為有罪陳述，經本院裁定依簡式
    審判程序審理。
    理  由
一、上開事實，業據被告甲○○於審理中坦承不諱（見本院九十
    六年七月六日審理筆錄），且據證人即告訴人乙○○於警詢
    中指證綦詳，並有道路交通事故調查報告表（一）、（二）
    各一紙、道路交通事故談話紀錄表四紙、道路交通事故現場
    圖一紙、現場相片十二紙、臺北縣政府警察局道路交通事故
    初步分析研判表一紙、乙種診斷證明書二紙（見九十五年度
    偵字第二七○六四號卷第四至一七、二○至二一頁）附卷可
    參，足認被告出於任意性之自白與事實相符，而堪採信。又
    按行車行經無號誌之交岔路口，應減速慢行，作隨時停車之
    準備，道路交通安全規則第九十三條第一項第二款定有明文
    ，且本件依卷附道路交通事故調查報告表（一）所載，事發
    當時天候晴、日間自然光線、道路乾燥無缺陷、無障礙物、
    視距良好，以當時客觀環境觀察，並無不能注意之情形，被
    告竟疏未注意而於行經前述無號誌之交岔路口時，未減速慢
    行，而與乙○○所駕駛之機車發生撞擊而雙方人車倒地，被
    告應注意、能注意而未注意，足認其有過失，且被告之過失
    行為與告訴人之傷害結果間，具有相當因果關係。綜上所述
    ，本件事證明確，被告犯行堪以認定，應依法論科。
二、核被告甲○○所為，係犯刑法第二百八十四條第一項前段過
    失傷害罪。又被告肇事後，於臺北縣政府警察局新店分局員
    警前往現場處理時，在其上開犯行未為有偵查犯罪職權之公
    務員知悉前，當場主動向警員自首，承認其為肇事人而接受
    裁判等情，有道路交通事故肇事人自首情形紀錄表一紙在卷
    可考（見九十五年度偵字第二七○六四號卷第一八頁），被
    告對於未發覺之罪自首而接受裁判，依刑法第六十二條前段
    規定，減輕其刑。爰審酌被告甲○○於犯罪後坦承犯行不諱
    ，且前無犯罪紀錄，素行良好，暨被告之生活狀況、品行、
    智識程度等一切情狀，量處如主文所示之刑，並依刑法第四
    十一條第一項前段規定，諭知易科罰金之折算標準。末查被
    告前未曾受有期徒刑以上刑之宣告，有臺灣高等法院被告前
    案紀錄表一紙在卷可參，因一時疏失致罹刑典，經此偵審程
    序及論罪科刑之教訓後，當知所警惕而無再犯之虞，且經公
    訴人當庭表示同意給予被告緩刑等情（見本院九十七月六日
    審理筆錄），本院認前開宣告之刑，以暫不執行為適當，爰
    依刑法第七十四條第一項第一款規定，併予宣告緩刑二年，
    以啟自新。
據上論斷，應依刑事訴訟法刑事訴訟法第二百八十四條之一、第
二百七十三條之一第一項、第二百九十九條第一項前段，刑法第
二百八十四條第一項前段、第六十二條前段、第四十一條第一項
前段、第七十四條第一項第一款，刑法施行法第一條之一，判決
如主文。
本案經檢察官黃士元到庭執行職務
中　　華　　民　　國　九十六　年　　七　　月　　十　　日
                  刑事第八庭　法  官  孫  曉  青
上正本證明與原本無異。
如不服本判決應於送達後十日內向本院提出上訴狀。
                              書記官  郭  錦  賢
中　　華　　民　　國　九十六　年　　七　　月　　十　　日
附錄本案論罪科刑法條全文：
中華民國刑法第二百八十四條
因過失傷害人者，處六月以下有期徒刑、拘役或五百元以下罰金
，致重傷者，處一年以下有期徒刑、拘役或五百元以下罰金。
從事業務之人，因業務上之過失傷害人者，處一年以下有期徒刑
、拘役或一千元以下罰金，致重傷者，處三年以下有期徒刑、拘
役或二千元以下罰金。
